【裁判字號】    89,簡上,35
【裁判日期】    891006
【裁判案由】    違反就業服務法
【裁判全文】
臺灣士林地方法院刑事判決                          八十九年度簡上字第三五號
    上 訴人 即
    被      告  乙○○
                甲○○○
    右二人共同
    選任辯護人  李勝雄
                馬潤明
右列上訴人因違反就業服務法案件，不服本院八十九年度士簡字第一三四號中華民國
八十九年三月十三日第一審判決（聲請案號：八十八年度偵字第七五七六號），提起
上訴，本院管轄之第二審合議庭判決如左：
    主  文
上訴駁回。
    事  實
一、乙○○係設址在台北市士林區○○○路六之二號聖道兒童之家院長，為照顧其院
    內之教師邵聖容之子，竟未經許可，自民國八十五年五月二十四日起迄八十八年
    五月二十三日止，僱用院內社工室主任甲○○○所合法申請行政院勞工委員會核
    准僱用之菲律賓籍勞工NancyB. Nagrampa，在上址照顧邵聖容之子以及清潔打
    掃兒童之家之房舍，而甲○○○亦違反就業服務法規定，以自己名義僱用該菲籍
    勞工乙○○工作。
二、案經財團法人基督教中國佈道會告發台灣士林地方法院檢察署檢察官偵查後聲請
    簡易判決處刑。
    理  由
一、訊據被告乙○○、甲○○○均矢口否認有何違反就業服務法犯行，被告乙○○辯
    稱：伊並未聘雇菲勞南西，兒童之家支出之費用乃付予被告甲○○○之津貼，再
    交與菲勞，而菲勞工作之範圍及事項亦非由伊決定云云；被告甲○○○辯稱：伊
    戶籍設在兒童之家址內，平日亦住在該處，菲勞於兒童之家之工作並未逾越其服
    務內容云云。經查：
    (一)菲勞Nancy B. Nagrampa係被告甲○○○向勞委會申請家庭幫傭之事實，有勞
      委會核准被告甲○○○聘僱外國人之函件、菲勞Nancy B. Nagrampa之居留證
      等件影本附卷可稽。
    (二)關於被告乙○○有無僱用菲傭南茜之事實，被告乙○○於偵查中供稱：「因兒
      童之家有需要人幫傭，有一位音樂老師有一位嬰兒需要人照顧，鮑某才將菲傭
      讓給他用，也是在兒童之家幫忙帶小孩及清理。音樂老師叫邵聖容。菲傭是八
      十五年五月二十四日到兒童之家：：菲傭是五月來台直接至兒童之家。」 (見
      偵查卷第十頁正面) ，被告乙○○對於菲勞南西於聘僱期間從事工作包括照顧
      邵聖容小孩、打掃清潔兒童之家等情，已供述甚明，被告甲○○○亦不爭執。
      顯見菲傭自申請來台後係在兒童之家從事照顧兒童之家老師之小孩及打掃兒童
      之家之工作，縱菲傭亦有照顧被告甲○○○之幼兒，亦無礙菲傭經聘僱從事申
      請以外之工作之事實。
    (三)又被告乙○○一再辯稱並未聘僱菲傭；辯護意旨亦主張：本件菲傭之聘僱及後
      來菲傭為邵聖容照顧小孩偶爾清潔兒童之家之決定，均與被告乙○○無關云云
      。然查：
    (1)菲勞於聘雇期間，薪資乃由兒童之家支出乙節，業據被告乙○○ (見偵查卷第
      十頁正面)、甲○○○ (見偵查卷第四八頁正面)於偵查中供明，且有兒童之家
      之付款憑單影本等件在卷可稽。被告所辯系爭費用係支付予被告甲○○○，再
      由其支付菲勞等情，核與事證不符。
    (2)財團法人基督教中國佈道會董事長章民強於偵查中經檢察官詢以：「關於菲傭
      付薪之事，院長 (即被告乙○○)有無向你報備？」，供稱：「有。但我不知
道請什麼樣的人。」核諸被告乙○○時任兒童之家院長，兒童之家聘傭之人亦
      非眾多，被告乙○○向章民強報備之時對於所聘者為外勞乙節，焉有不知之理
      ？況且，聘傭菲傭南茜所從事者乃為兒童之家工作，且薪資亦由兒童之支出，
      若未經被告乙○○首肯，被告甲○○○焉有自己一人擅自決定之理？再者，被
      告乙○○及至支付菲傭南西薪資之時，亦已知悉聘僱菲傭之事，其既未加以反
      對且仍繼續聘僱，被告乙○○顯有為兒童之家聘僱外勞之故意，而兒童之家既
      未登記法人，被告乙○○復為兒童之家之院長，該菲勞自屬被告乙○○所聘僱
      ，被告乙○○所辯並未聘僱菲勞乙節，顯不足以採信。
    綜上，被告所辯各節，均屬避重就輕之詞，不足採信。本件事證明確，被告犯行
    洵堪認定，應依法論科。
二、核被告乙○○所為係違反就業服務法第五十三條第三款之規定，被告甲○○○所
    為係違反就業服務法第五十三條第二款之規定，均係犯同法第五十八條第一項前
    段之罪。原審分別適用就業服務法第五十三條第二款、第三款、第五十八條第一
    項前段，刑法第十一條前段、第四十二條第二項，罰金罰鍰提高標準條例第二條
    ，各量處上訴人即被告乙○○、甲○○○罰金新台幣二萬元，並諭知易服勞役之
    折算標準，認事用法並無不當，量刑亦屬妥適。上訴人上訴意旨徒指摘原判決不
    當，應認為無理由，予以駁回。
據上論斷，應依刑事訴訟法第四百五十五條之一第一項、第三項、第三百六十八條，
判決如主文。
本案經檢察官何明禎到庭執行職務。
中      華      民      國      八十九      年      十      月    六    日
                                  臺灣士林地方法院刑事第二庭
                                      審判長法  官
                                            法  官
                                            法  官
右正本證明與原本無異。
本件不得上訴。
                                          書記官
中      華      民      國      八十九      年      十      月    五    日
附錄本案論罪科刑法條全文
就業服務法第五十三條：
就業服務法第五十八條第一項前段：


司法院資訊處製作；財團法人民間司法改革基金會備份。
